# 求助陈版：合作开发知识产权会计处理问题

提问人：~_ 迟迟 ~ 时间：2016-11-22 19:22:51
A动漫与B动漫签署一项投资合作合同，对B公司拟制作的系列动画投资20%。合同约定，在知识产权方面，A对系列动画拥有20%，B拥有80%，但B公司在办理著作权和商标权时未登记A公司，在未来经营方面，双方经营收入均按照二八分成。目前，B对A投资的部分开具了增值税发票，A公司能否对此部分知识产权做无形资产入账？qiu

回答人：chenyiwei
关键看A能否以自己的名义运作该知识产权并直接获取收益，还是只能通过B的运作获得收益分成。如果是后者，则不能确认为自身的无形资产，只是一项项目投资（其他非流动资产）。